臺灣臺北地方法院民事裁定
110年度訴字第5536號
原      告  杜奕瑾  
訴訟代理人  陳士綱律師
            鄭皓軒律師
被      告  謝寒冰  
上列當事人間請求損害賠償等事件，本院裁定如下：
    主  文
本件移送臺灣士林地方法院。
    理  由
一、按訴訟之全部或一部，法院認為無管轄權者，依原告聲請或
    依職權以裁定移送其管轄法院，民事訴訟法第28條第1項定
    有明文。次按訴訟，由被告住所地之法院管轄；因侵權行為
    涉訟者，得由行為地管轄，民事訴訟法第1條第1項前段、第
    15條第1項分別亦有明文。又所謂行為地，凡為一部實行行
    為地或其一部行為結果發生之地皆屬之（最高法院56年台抗
    字第369號民事判決先例意旨參照）。另關於管轄權之有無
    ，應依原告主張之事實，按諸法律關於管轄之規定而為認定
    ，與其請求之是否成立無涉（最高法院65年台抗字第162號
    民事判決先例意旨參照）。
二、原告起訴主張：被告謝寒冰於民國110年5月25日於中天電視
    YouTube頻道「大新聞大爆卦」節目（下稱系爭節目）擔任
    來賓，針對訴外人林瑋豐於PTT上反串留言之議題，於系爭
    節目中引述伊於同年月24日張貼於Facebook社群網站（下稱
    Facebook）之貼文內容，並評論：「杜奕瑾還在那邊講，就
    是PTT創世神啦，因為他創造PTT這個BBS站。杜奕瑾是故意
    輕描淡寫把他化掉，因為杜奕瑾也是個綠的，他的目的就是
    要把他淡化說他應該只是反串而已。前年PTT在大掃蕩帳號
    的時候，b1j26bj跟他相關的帳號，也就是他的分身至少十
    幾個，都被人家抓出來，所以杜奕瑾你是裝白癡嗎？你會不
    知道這件事情嗎？你們都是一丘之貉。…從頭到尾這一條龍
    產業就是他們弄出來的…」等語，以「白癡」、「一丘之貉
    」等詞輕蔑、貶損伊人格，並不實指摘伊為網軍人士，侵害
    伊之名譽權，致伊受有非財產上之損害，爰依民法第184條
    第1項前段、第195條第1項規定，請求被告應給付新臺幣1元
    ，並於中國時報頭版上刊登道歉啟事1日等語。
三、經查，本件被告之住所地位在新北市汐止區，有個人戶籍資
    料查詢結果在卷可稽（見本院不公開卷），並非本院轄區。
    又參諸原告係以被告構成侵權行為而請求損害賠償，揆諸首
    揭說明，自以侵權行為之實行行為地及結果發生地之法院有
    管轄權，然依原告起訴狀所主張之事實，侵權行為之實行行
    為地應為中天新聞台攝影棚，至於結果發生地則未敘明，而
    中天新聞台之主要營業地位於臺北市○○區○○○路0段00號乙情
    ，有中天電視大新聞大爆卦節目網站截圖照片、中天新聞Fa
    cebook粉絲專頁截圖照片在卷可稽（見本院卷第39至41頁）
    ，是新北市汐止區、臺北市內湖區均為臺灣士林地方法院之
    轄區，則依前揭規定及說明，本件應由臺灣士林地方法院管
    轄，原告向無管轄權之本院提起本件訴訟，顯係違誤，爰依
    民事訴訟法第28條第1項規定，依職權移送臺灣士林地方法
    院。
四、爰裁定如主文。
中　　華　　民　　國　　110 　年　　9 　　月　　23　　日
                  民事第四庭  審判長法  官  蔡政哲
　　　　　　　　　                  法  官  陳靜茹
　　　　　　　　　                  法　官　林承歆
以上正本係照原本作成。
如對本裁定抗告須於裁定送達後10日內向本院提出抗告狀，並繳
納抗告費新臺幣1,000元。
中　　華　　民　　國　　110 　年　　9 　　月　　23　　日
                                    書記官　何嘉倫